臺灣桃園地方法院刑事判決　　　　　　　93年度訴字第1436號
公　訴　人　臺灣桃園地方法院檢察署檢察官
被　　　告　乙○○
　　　　　　　　　　　（
上列被告因毒品危害防制條例案件，經檢察官提起公訴（93年度
偵字第8540號），本院判決如下：
    主  文
乙○○連續轉讓第二級毒品，處有期徒刑捌月。
    事  實
一、乙○○明知安非他命係毒品危害防制條例所規範之第二級毒
    品，不得擅自轉讓，竟基於轉讓第二級毒品安非他命之概括
    犯意，自民國93年1 月至3 月間，在其位於桃園縣八德市○
    ○里○○鄰○○街9 巷住處及甲○○位於桃園縣八德市○○路
    ○ 段685 巷83弄36號住處內，連續2 次轉讓第二級毒品安非
    他命供甲○○施用，末於93年4 月間某日，在其位於上址住
    處，提供不詳數量第二級毒品安非他命轉讓予甲○○施用一
    次，甲○○覺得不好意思，遂給付新台幣（下同）500 元予
    乙○○。嗣於93年5 月7 日在甲○○位於上址住處內查獲甲
    ○○，方循線於93年5 月18日，為警在乙○○上開住處查獲
    ，並扣得其所有供施用毒品之器具吸食器乙組及夾鏈袋乙只
    ，得悉上情。
二、案經桃園縣政府警察局八德分局報告臺灣桃園地方法院檢察
    署檢察官偵查起訴。
    理  由
一、訊據被告乙○○矢口否認有轉讓安非他命予甲○○之犯行，
    辯稱：安非他命僅供自己施用，沒有轉讓第二級毒品安非他
    命予甲○○施用，93年間有一次，甲○○騎著腳踏車到伊家
    ，說有警察在追他，伊叫他休息一下，他要把腳踏車放伊家
    ，伊怕被牽扯其他事情不讓他放，他就停在伊家對面騎樓，
    後來他的腳踏車不見了，他懷疑是伊偷的云云。惟查：
  (一)被告如何轉讓第二級毒品安非他命予證人甲○○之事實，業
    據證人甲○○於檢察官偵訊及本院審理時結證綦詳，其於93
    年7 月29日檢察官偵訊時證稱：「（與乙○○關係？）朋友
    。」、「（有無向趙華購買毒品？）有。有向他買過安非他
    命一次。是在93年4 月份時在乙○○八德市住處以五百元向
    他買。在93年1 月到3 月間在他住處及我住處有免費提供安
    非他命給我施用。」、「（與乙○○之間有無過節？）沒有
    。另外在93年5 月7 日我被查獲後，乙○○到我家裡他說不
    能說他有賣毒品給我，否則他被關我就要幫他出他家裡的生
    活費。」（見93年度偵字第8540號卷第11至14頁）同上偵查
    卷第49頁）等語，於本院94年4 月13日審判時證稱：「（乙
    ○○是否認識？）認識。」、「（如何認識？）吸毒認識，
    我們有一起吸毒。」、「（93年1 到3 月間，乙○○有沒有
    提供安非他命給你施用？）有，我們在他家用。」等語。證
    人甲○○與被告間先前並無仇恨或金錢糾紛一情，均為渠等
    於本院審理中所同認在卷，堪認證人甲○○殊無甘冒誣告及
    偽證罪責，杜撰事實惡意設詞陷害被告之理。
  (二)關於被告無償轉讓第二級毒品安非他命予證人甲○○之次數
    ，證人甲○○於檢察官偵查及本院審判時均證稱，被告自93
    年1 月至3 月間免費提供2 、3 次第二級毒品安非他命予伊
    施用，雖證人甲○○受限於記憶，無法明確指出被告轉讓之
    次數究為2 次、3 次，依罪疑有利於被告之原則，應認定至
    少有2 次轉讓行為。另證人甲○○證稱：在93年4 月份時在
    乙○○八德市住處以5 百元向被告買過安非他命1 次，然證
    人甲○○於本院審判時證稱：「（乙○○提供安非他命給你
    有無向你收錢？）他沒有主動跟我收錢，但是我覺得不好意
    思，意思意思給他一點錢。」、「（乙○○為什麼要提供安
    非他命給你施用？）朋友，我去找他，我問他有沒有安非他
    命，他說有就請我用。」等語，可知被告並未主動販賣安非
    他命予證人甲○○，通常係證人甲○○主動去找被告問有無
    安非他命，被告主動提供證人甲○○施用，證人覺得不好意
    思於93年4 月間那次拿5 百元給被告，此外，又無其他證據
    足以證明被告該次有以高於買入之價格，提供一定數量之安
    非他命給甲○○，而得以證明被告有以此方式營利之意圖與
    犯行，故被告該次提供安非他命予甲○○之行為，自應評價
    為轉讓行為，加上上開被告轉讓2 次安非他命予證人甲○○
    ，合計被告共轉讓3 次安非他命予證人甲○○。
  (三)被告雖辯稱：93年間有一次，甲○○騎著腳踏車到伊家，說
    有警察在追他，伊叫他休息一下，他要把腳踏車放伊家，伊
    怕被牽扯其他事情不讓他放，他就停在伊家對面騎樓，後來
    他的腳踏車不見了，他懷疑是伊偷的云云，惟被告於警詢、
    檢察官偵查時均未將此情供出，所辯已難盡信。而證人甲○
    ○於本院94年4 月13日審判時證稱：「乙○○說他曾經因為
    你把腳踏車放在對面，後來腳踏車不見了，你就懷疑腳踏車
    是他偷的，因此你們有怨隙？）乙○○把我的腳踏車牽出來
    擺在外面，但我們沒有因此而產生怨隙。」等語，被告辯解
    更難置信。況且證人於本院94年4 月13日審判時證稱：「（
    是何時叫你不要指認他？）今年【按即94年】1 月多的時候
    ，有時候他打電話，有時候到我家找我，到我家時當面跟我
    說，叫我不要指認他。2 月多我入監執行，乙○○有到我家
    ，我太太會客時有跟我講，乙○○交代我太太告訴我不要指
    認他。」、「（乙○○1 月到你家跟你講，叫你不要指認他
    ，當時還有誰在場？我太太、我弟弟、我父母都有聽見。」
    等語，顯見被告上開辯解，要屬事後圖卸之詞，委無足採。
  (四)綜上，足徵被告確有轉讓安非他命予甲○○之犯行，其所辯
    係屬卸責之詞，不足採信，本件事證已經明確，被告犯行堪
    以認定，應依法論科。
二、核被告所為，係犯毒品危害防制條例第8 條第2 項之轉讓第
    二級毒品罪。其先後3 次轉讓犯行，時間緊接，構成要件相
    同，顯係基於概括犯意反覆為之，應依連續之規定以一罪論
    ，並依法加重其刑。至其先後3 次持有供轉讓之安非他命之
    低度行為，則應為轉讓之高度行為吸收，不另論罪。再者，
    公訴意旨雖未就被告於93年4 月間轉讓第二級毒品安非他命
    予甲○○之部分提起公訴，惟此部分之犯行，與前開已起訴
    並經本院論罪之部分，既具有連續犯之裁判上一罪關係，自
    為起訴效力所及，應由本院併為審判。再毒品危害防制條例
    第8 條第6 項雖規定：「轉讓毒品達一定數量，加重其刑至
    二分之一，其標準由行政院定之」，而行政院據此訂定之轉
    讓持有毒品加重其刑之數量標準第2 條第2 款規定，轉讓持
    有第二級毒品淨重10公克以上之標準者，應依上開毒品危害
    防制條第8 條第6 項之規定，加重其刑至二分之一；惟證人
    甲○○既稱不清楚每次轉讓之毒品數量為何？且證人於93年
    4 月間該次係交付現金500 元予被告，足徵數量非鉅，可見
    被告前幾次轉讓之數量都低於2 公克，故被告前後轉讓3 次
    安非他命之數量，應無超過10公克之可能，是本案並無依照
    毒品危害防制條例第8 條第6 項之規定加重其刑之情形。爰
    審酌被告提供毒品予他人施用，其所為非僅使人之生命、身
    體法益受侵害，影響所及甚且危害社會、國家之健全發展，
    其於犯罪後又飾詞卸責否認犯行，犯後態度不佳，惟轉讓第
    二級毒品安非他命之次數僅3 次，每次僅讓甲○○吸食之數
    量甚少，轉讓之數量甚少等一切情狀，量處如主文所示之刑
    。扣案之施用毒品安非他命之器具吸食器乙組及夾鏈袋乙只
    ，雖為被告所有，然被告辯稱係供其施用毒品所用之物，因
    無證據足資證明上開物品為供被告供或預備供被告轉讓毒品
    所用之物，上開各物於本件自不宜宣告沒收。
據上論斷，應依刑事訴訟法第299 條第1 項前段，毒品危害防制
條例第8 條第2 項，刑法第11條前段、第56條，判決如主文。
本案經檢察官廖先志到庭執行職務。
中　　華　　民　　國　　94　　年　　9 　　月　　14　　日
                  臺灣桃園地方法院刑事第十二庭
                          審判長法官  游紅桃
                                法官  王美玲
                                法官　黃永定
上正本證明與原本無異。
如不服本判決，應於送達後10日內，向本院提出上訴狀。
                               書記官  施春祝
中　　華　　民　　國　　94　　年　　9 　　月　　14　　日
附錄本案論罪科刑法條：
毒品危害防制條例第8條第2項：
轉讓第二級毒品者，處六月以上五年以下有期徒刑，得併科新臺
幣七十萬元以下罰金。
